【裁判字號】    97,交上易,865
【裁判日期】    970611
【裁判案由】    過失傷害
【裁判全文】
臺灣高等法院臺中分院刑事判決       97年度交上易字第865號
上  訴  人  臺灣彰化地方法院檢察署檢察官
上  訴  人
即  被  告  丙○○
上列上訴人等因被告過失傷害案件，不服臺灣彰化地方法院九十
七年度交易字第三三號，中華民國九十七年三月三十一日第一審
判決（起訴案號：臺灣彰化地方法院檢察署九十六年度偵字第九
四六四號），提起上訴，本院判決如下：
    主  文
上訴駁回。
丙○○緩刑年。
    事實及理由
一、本案經本院審理結果，認第一審判決認事用法及量刑均無不
    當，應予維持，並引用第一審判決書記載之事實、證據及理
    由（如附件）。
二、本案公訴人雖依據告訴人之請求，以：被告丙○○（以下簡
    稱為被告）之本案過失行為造成被害人重傷，所生實害甚鉅
    ，且被告在案發之後亦未與告訴人達成和解，原審判處有期
    徒刑六月實屬過輕等語，提起上訴。另被告亦以：被害人所
    受傷害是否重傷，實有疑問，且伊在車禍發生之後，雖因被
    害人請求之損害甚鉅，非伊所能負擔而未能達成和解，但伊
    已先支付新台幣（下同）十萬元給被害人，非無和解之意，
    本件車禍被害人亦有過失，原判決之量刑尚屬過重等情詞，
    不服原判決而提起上訴。第查：
（一）本案被害人甲○○所受傷害，確已達到重傷害之程度，原
      判決已敘明此部分認定之依據及理由，核無不合。被告上
      訴辯稱被害人甲○○所受傷害尚未達到重傷害之程度，尚
      難採信，被告請求本院再囑請醫院鑑定被害人甲○○是否
      已受重傷，本院認無必要。
（二）又本案被告所犯係屬法定最重本刑一年以下有期徒刑之罪
      。被告有自首得減輕其刑之情形，且本案被害人甲○○就
      本案車禍之發生亦有過失，以上均經原審判決認定無誤。
      故在案發之後，被告雖未能在原審法院審理終結之前與被
      害人達成民事和解（被害人於刑事附帶民事訴訟請求被告
      賠償五百三十一萬四千六百五十一元），但原判決審酌被
      告並無前科、素行良好、本案過失之程度與其過失行為所
      生損害、犯後雖有悔意但並未能與被害人達成和解之情形
      及其原因、以及被害人亦有過失等一切犯罪情狀，量處被
      告有期徒刑六月，核無量刑不當之情事。本案公訴人依據
      告訴人之請求上訴指摘原審量刑過輕，被告上訴指摘原判
      決量刑過重，其等就此部分之上訴均無理由，均應駁回。
三、又本案被告並無前科紀錄，有臺灣彰化地方法院檢察署刑案
    資料查註紀錄表及本院被告全國前案紀錄表在卷可稽。被告
    甫滿二十歲係在學之學生，其因一時失慎而罹刑典，犯後已
    於九十七年六月十日與被害人甲○○方面在嘉義縣大林鎮調
    解委員會成立調解，除汽、機車之強制保險理賠外，被告並
    同意賠償被害人甲○○新台幣（下同）八十萬元，並已給付
    其中之四十萬元，被害人甲○○方面亦表示不再追究被告之
    肇事責任，此情有被害人甲○○具狀撤回刑事附帶民事訴訟
    所檢附之嘉義縣大林鎮調解委員會九十七年民調字第○二七
    號調解筆錄一件在卷可稽。經此偵、審程序及刑罰之宣告，
    應足促使被告心生警惕，諒無再犯之虞，爰併予宣告緩刑三
    年，以啟自新。
四、據上論斷，應依刑事訴訟法第三百七十三條、第三百六十八
    條、刑法第七十四條第一項第一款，判決如主文。
本案經檢察官乙○到庭執行職務。
中    華    民    國    97    年    6     月    11    日
            刑事第三庭   審判長法  官   王  增  瑜
                               法  官   梁  堯  銘
                               法  官   廖  柏  基
上列正本證明與原本無異。
不得上訴。
                               書記官   王  麗  英
中    華    民    國    97    年    6     月    11    日


司法院資訊處製作；財團法人民間司法改革基金會備份。
